臺灣雲林地方法院刑事判決　　　　　　　100年度訴字第883號
公　訴　人　臺灣雲林地方法院檢察署檢察官
被　　　告　羅立凱
上列被告因偽造文書等案件，經檢察官提起公訴（100 年度偵字
第4632、4854號），被告於準備程序進行中為有罪之陳述，經本
院合議庭裁定由受命法官獨任進行簡式審判程序，判決如下：
    主      文
羅立凱共同犯行使偽造公文書罪，累犯，處有期徒刑壹年捌月。
未扣案之如附表編號一至三所示之函文中偽造之公印文各壹枚，
均沒收之；又共同犯行使偽造公文書罪，累犯，處有期徒刑壹年
捌月。未扣案之如附表編號四所示之函文中偽造之公印文貳枚，
均沒收之，扣案之如附表編號五至七所示之函文中偽造之公印文
各壹枚，均沒收之。應執行有期徒刑年。未扣案之如附表編號
一至四所示之函文中偽造之公印文各壹枚，均沒收之，扣案之如
附表編號五至七所示之函文中偽造之公印文各壹枚，均沒收之。
    事實及理由
一、犯罪事實：
    羅立凱曾於民國98年間，因竊盜案件，經臺灣臺中地方法院
    以98年度簡字第377 號判處有期徒刑6 月確定，於98年6 月
    1 日易科罰金執行完畢。詎其不知悔改，竟於99年8 月間某
    日起，經由一同在澎湖當兵、同梯退伍，綽號「小胖」之友
    人介紹，加入由真實姓名、年籍均不詳之人所組成之詐騙集
    團，並共同基於為自己不法所有之意圖、行使偽造公文書及
    僭行公務員職權之犯意聯絡，待其他詐騙集團成員使用電話
    聯絡被害人謊稱身分遭冒用、金融帳戶涉嫌詐欺，必須將存
    款提領存由檢察官保管等詐術方法，致被害人陷於錯誤，同
    意見面交款後，即由真實姓名、年籍均不詳，綽號「黑仔」
    之人囑咐羅立凱或其他詐騙集團成員自便利超商收取由該詐
    騙成員於不詳時地，以蓋用偽造公印、印章以外之其他方式
    偽造而成之公文書後，再持之向被害人行使以取信被害人，
    並收取前開公文書上所載之財物。得手後，羅立凱可分得詐
    騙贓款之百分之一。謀議既定，即分別為下列犯行：
  (一)由詐騙集團成員之一人或數人，接續於100 年8 月14日上午
    9 時40分許，撥打電話與曾一郎，偽稱為「臺北林口長庚醫
    院心臟科護士李美華」、「桃園縣警察局謝建良警官」、「
    吳文正檢察官」等人，向曾一郎誆稱：其遭冒名向長庚醫院
    申請健保給付，且其申辦之大眾銀行帳戶遭人冒用，檢察官
    已將該帳戶列為警示戶，經通知均未到案說明，現正通緝中
    ，若要證明清白則需將資金提領出來交由國庫保管，待查明
    案情後再將保管之款項連同利息一併發還云云，並與曾一郎
    相約在雲林縣虎尾鎮安慶國小旁之美語補習班前交付款項。
    另該詐騙集團成員內、真實姓名、年籍均不詳之成年人則將
    如附表編號一所示偽造之公文書傳真至某7-11便利超商店內
    ，並囑咐羅立凱前往收取。羅立凱收取後旋於100 年8 月15
    日中午12時20分許，依「黑仔之指示」與真實姓名、年籍均
    不詳，綽號「小貓」、「宏生」等人，共乘車號不詳之自用
    小客車前往約定地點取款。抵達後，由羅立凱出面向曾一郎
    詐稱其依檢察官指示前來取款，並出示如附表編號一所示偽
    造之公文書1 紙而行使之，致曾一郎陷於錯誤，交付100 萬
    元予羅立凱，足以生損害於臺灣臺北地方法院檢察署執行職
    務之公信力及曾一郎。該詐騙集團成員復接續前開犯意，於
    100 年8 月15日下午3 時20分前某時許、100 年8 月16日上
    午8 時30分許，撥打電話向曾一郎佯稱：尚有資金要凍結保
    管云云，並相約在前開地點見面。此時，「黑仔」復指示羅
    立凱、「小貓」、「宏生」共乘車號不詳之自用小客車前往
    約定地點，再由羅立凱出示其於某7-11便利超商店內收取如
    附表編號二、三所示之偽造公文書後，分別於100 年8 月15
    日下午3 時20分許、100 年8 月16日上午10時10分許，由羅
    立凱出面向曾一郎詐稱其依檢察官指示前來取款，並交付如
    附表編號二、三所示偽造之公文書各1 紙而行使之，致曾一
    郎陷於錯誤，各交付80萬元、53萬元予羅立凱，足以生損害
    於臺灣臺北地方法院檢察署執行職務之公信力及曾一郎。
  (二)由詐騙集團成員之一人或數人，於100 年8 月31日上午10時
    許，撥打電話與林株玉，誆稱為「臺北檢察官」，向林株玉
    虛稱：其涉嫌詐欺，須將詐騙所得款項存放在臺北土地銀行
    ，如不從則須抓去關，又因本案有百餘人遭詐騙，已有3 人
    被關，故鎖定其進行調查，其應提領110 萬元交由對方保管
    ，以證明清白云云，復接續於同日下午某時許，將偽造之如
    附表編號四所示之公文書傳真至雲林縣麥寮鄉派出所附近之
    便利商店內，要求林株玉前往收取，以此方式向林株玉行使
    之，使林株玉陷於錯誤，誤認其確實涉嫌犯罪而遭檢調單位
    偵查，因而依詐騙集團指示，先至中華郵政股份有限公司麥
    寮郵局（下稱麥寮郵局）提領現金110 萬元，並於100 年8
    月31日晚上7 、8 時許，前往雲林縣麥寮鄉○○村○○路58
    號悅情汽車旅館前等候。羅立凱與「小胖」、「阿昌」復依
    「黑仔」指示共乘車號不詳之自用小客車前往約定地點，推
    由羅立凱出面向林株玉訛稱其依「檢察官」指示取款後，將
    不詳門號之行動電話交予林株玉接聽，並持其在某處便利商
    店收取偽造之如附表編號三所示之公文書1 紙交付予林株玉
    而行使之，林株玉即交付110 萬元予羅立凱，足以生損害於
    臺灣臺北地方法院檢察署執行執行職務之公信力及林株玉。
    該詐騙集團復接續前開犯意，於100 年9 月1 日上午10時許
    ，撥打電話與林株玉聯絡，偽稱：要再提領100 萬元以證明
    自身清白云云，並相約在雲林縣麥寮鄉○○村○○路運動公
    園前見面。林株玉不疑有他，而於同日下午2 時許，攜帶其
    由麥寮郵局提領之現金100 萬元在前揭約定地點等候，果見
    某一詐騙集團成員攜帶不詳門號之行動電話前來，交由林株
    玉接聽後，旋即冒稱受「檢察官」指示前來取款，並交付其
    自某處便利商店接收之如附表編號五所示偽造之公文書1 紙
    予林株玉而行使之，林株玉即當場交付100 萬元予該詐騙集
    團成員，足以生損害於臺灣臺北地方法院檢察署執行職務之
    公信力及林株玉。嗣該詐騙集團又接續前開犯意，於100 年
    9 月5 日上午10時許，撥打電話與林株玉聯絡，佯稱：已證
    明其清白，要將210 萬元退還予其，但要提領80萬元交予檢
    察官云云，並相約在悅情汽車旅館前見面。然而林株玉察覺
    有異，乃報警處理，並配合警方攜帶自麥寮郵局提領之現金
    80萬元在約定地點等候。迄同日下午6 時許，果見羅立凱攜
    帶NOKIA 廠牌（搭配門號0000000000號晶片卡1 張）前來，
    交由林株玉接聽，並向林株玉誆稱其受「檢察官」指示前來
    取款，而交付自某處便利商店接收之如附表編號六所示偽造
    之公文書1 紙（傳真版）予林株玉而行使之，足以生損害於
    臺灣臺北地方法院檢察署執行執行職務之公信力。而羅立凱
    於尚未得款之際即為埋伏在旁之員當場逮捕，並查扣上述行
    動電話及如附表編號五至七所示偽造之公文書（傳真版），
    方知上情。
二、認定犯罪事實所憑之證據及理由：
  (一)本案被告羅立凱所犯之罪，均係死刑、無期徒刑或最輕本刑
    為3 年以上有期徒刑以外之罪，其於準備程序中就前揭被訴
    事實均為有罪之陳述，經受命法官告知簡式審判程序之旨，
    並聽取其與檢察官之意見後，本院合議庭裁定由受命法官獨
    任進行簡式審判程序，是本案之證據調查，依刑事訴訟法第
    273 條之2 規定，不受同法第159 條第1 項、第161 條之2
    、第161 條之3 、第163 條之1 及第164 條至第170 條規定
    之限制，合先敘明。
  (二)上開犯罪事實，業據被告於警詢、偵查及本院審理中均坦白
    承認，核與證人即告訴人曾一郎、林株玉於警詢、偵查中所
    為之指證情節相符，並有雲林縣警察局虎尾分局派出所受理
    刑事案件報案三聯單、內政部警政署反詐騙案件紀錄表、雲
    林縣警察局虎尾分局虎尾派出所受理各類案件紀錄表各1 紙
    、臺北地方法院地檢署監管科100 年8 月15日、100 年8 月
    16日公文書影本（傳真版）3 紙、臺北地方法院行政凍結管
    收執行命令影本（傳真版）1 紙、曾一郎所申設之合作金庫
    銀行虎尾分行帳號0000000000000 號帳戶存摺封面及內頁存
    提紀錄影本、元大銀行虎尾分行帳號00000000000000號帳戶
    存摺封面及內頁存提紀錄影本、日盛國際商業銀行帳號0000
    00000000帳戶存摺封面及內頁存提紀錄影本、第一銀行帳號
    00000000000 號帳戶存摺封面及內頁存提紀錄影本各1 紙及
    林株玉所開立之麥寮郵局帳號00000000000000號帳戶存摺封
    面及內頁存提紀錄翻拍照片2 張、雲林警察局臺西分局扣押
    筆錄、扣押物品目錄表各1 份暨現場照片40張附卷可佐。此
    外，並有NOKIA 行動電話（內裝有0000000000號晶片卡1 張
    ）1 支、偽造之「臺北地檢署監管科收據」傳真原本3 張扣
    案可資佐證。綜上足認被告上開任意性自白與事實相符，堪
    以採信，本案事證明確，應依法論科。
三、論罪科刑之理由：
  (一)按公文書係指公務員職務上製作之文書，刑法第10條第3 項
    定有明文；而刑法上偽造文書罪，係著重於保護公共信用之
    法益，即使該偽造文書所載名義製作人實無其人，而社會上
    一般人仍有誤信其為真正文書之危險，仍難阻卻犯罪之成立
    ，最高法院54年臺上字第1404號判例意旨可資參照。從而若
    由形式上觀察文書之製作人為公務員，且文書之內容係就公
    務員職務上之事項所製作，即使該偽造之公文書上所載製作
    名義機關不存在，或該文書所載之內容並非該管公務員職務
    上所管轄，惟社會上一般人無法辨識而仍有誤信其為真正之
    危險時，仍難謂其非公文書。而刑法上所稱之公印或公印文
    ，係專指表示公署或公務員資格而言，即俗稱大印與小官印
    及其印文（最高法院22年上字第1904號、69年臺上字第693
    號判例要旨參照），又公印文之形式凡符合印信條例規定之
    要件而製頒，無論為印、關防、職章、圖記，如足以表示其
    為公務主體之同一性者，均屬之（最高法院89年度臺上字第
    3155號判決要旨參照）。而不符印信條例規定或不足以表示
    公署或公務員之資格之印文，如機關長官之簽名章僅屬於代
    替簽名用之普通印章，即不得謂之公印（最高法院86年度臺
    上字第4631號判決意旨參照）。經查，本案偽造如附表編號
    一至三、五至七所示之「臺北地方法院地檢署監管科」及「
    臺北地檢署監管科收據」之公文書，係冒用公署名義所為之
    文書，縱該文書之製作名義機關「監管科」係屬虛構，然仍
    有使人誤信之可能，是依上揭說明仍屬公文書。另關於偽造
    如附表編號四至七所示之公文書上之「檢察行政處鑑」、「
    臺灣法務部地檢署印」及「法務部地檢署監管科」之印文各
    1 枚，雖其中組織法制上並無「檢察行政處鑑」、「臺灣法
    務部地檢署印」及「法務部地檢署監管科」等單位，然上開
    偽造之印文均足以表彰公署之資格，進而存在使社會上一般
    人誤信其為真正機關之可能，此觀本案曾一郎、林株玉即因
    誤信已遭檢調單位鎖定犯罪而交付財物即明，是上開偽造之
    印文，均屬公印文無疑。至於附表編號一至四所示文書上「
    檢察官吳文正」、「主任檢察官郭銘禮」、「處長莊進國」
    、「臺北地方法院檢察署（錯字由本院逕予更正）」之印文
    ，僅具有代替簽名或表彰機關名稱之功能，並非公印文，而
    屬普通印文。另上述偽造之公文書上，均有偽造之公印文或
    普通印文於其上，然因該公印文或普通印文除以偽造之公印
    、印章偽造外，仍有可能係以影印或電腦繪畫等方式偽造而
    成，況本案亦未扣得任何偽造之公印、印章，是在無積極證
    據證明該偽造之公印文、印文係以偽造之公印、印章加以偽
    造之情形，本諸罪疑唯輕原則，應認各該公印文、普通印文
    係在不詳時、地，以偽造之公印、印章以外之方式偽造而成
    ，併此陳明。又文書之影本或複印本，與抄寫或打字者不同
    ，實係原本內容之重複顯現，且其形式、外觀、即一筆一劃
    ，亦毫無差異，於吾人社會生活上自可取代原本，被認為具
    有與原本相同之社會機能與信用性（憑信性），故在一般情
    形下皆可適用，而視其為原本制作人直接表示意思之內容，
    成為原本制作人所作成之文書，自非不得為偽造文書罪之客
    體（最高法院91年度臺上字第7543號判決意旨參照）。是本
    案被告或其他詐騙集團成員傳真如附表一至七所示之偽造公
    文書，由林株玉親自收取，或由被告、其他詐騙成員收取後
    再交付予曾一郎、林株玉而行使之，並向曾一郎、林株玉取
    得該文書所載之金錢，核其此部分所為，係犯刑法第216 條
    、第211 條之行使偽造公文書罪、第339 條第1 項之詐欺取
    財罪。被告共同偽造公印文、印文之行為，為偽造公文書之
    部分行為；而偽造公文書後持以行使，該偽造之低度行為為
    嗣後行使之高度行為所吸收，均不另論罪。
  (二)按刑法第158 條第1 項之僭行公務員職權罪，其所冒充之公
    務員，並不以有所冒充之官職為要件，祇須客觀上足使普通
    人民信其所冒充者為公務員，有此官職其罪即可成立；又其
    所謂之行使其職權者，係指行為人執行所冒充之公務員職務
    上之權力。是本罪行為人所冒充之公務員及所行使之職權是
    否確屬法制上規定之公務員法定職權，因本罪重在行為人冒
    充公務員身分並以該冒充身分行使公權力外觀之行為，是僅
    須行為人符合冒充公務員並據此行使公權力外觀之行為，即
    構成本罪。查以，被告或其他詐騙集團成員持用附表編號一
    至七所示之各該偽造公文書，並佯稱承檢察官之指示，而向
    曾一郎、林株玉行使公務機關查扣私人財產之公權力行為，
    核其此部分所為，係犯刑法第158 條第1 項之僭行公務員職
    權罪。
  (三)按共同正犯之成立，祇須具有犯意之聯絡及行為之分擔，既
    不問犯罪動機起於何人，亦不必每一階段犯行，均須參與，
    若在合同意思範圍內，相互利用他人之行為，以達其犯罪之
    目的，且分擔犯罪行為之一部，即應對於全部所發生之結果
    共同負責（最高法院34年上字第862 號判例意旨參照）；又
    共同正犯之意思聯絡，原不以數人間直接發生者為限，若有
    間接之聯絡者，亦包括在內，如甲分別邀約乙、丙犯罪，雖
    乙、丙間彼此並無直接之聯絡，亦無礙於其為共同正犯之成
    立（最高法院77年台上字第2135號判例意旨參照）。本件被
    告乃上開詐騙集團成員，其既明知該集團係接續行使偽造公
    文書冒充公務員行使職權之方式，訛詐民眾，以詐得財物牟
    利，竟持其所屬詐欺集團不詳姓名之成年成員偽造如附表編
    號一至三、五、七所示之公文書，而向受詐騙之人取款，又
    被告雖未參與100 年9 月1 日電話詐騙林株玉並向其取款之
    行動，惟詐騙集團於100 年8 月31日、9 月1 日、9 月5 日
    詐騙林株玉之行為，屬於同一犯罪計畫而無法分割（理由詳
    後述），顯見被告與「小胖」及所屬詐欺集團不詳姓名之成
    年成員間，在偽造公文書、詐欺取財之合同犯意內，各自分
    擔犯罪行為之一部，並相互利用其他詐欺集團成員之行為以
    遂行犯罪之目的，被告自應對犯罪全部所發生之結果共同負
    責。是被告與上開詐騙集團成員間，就本案犯行彼此間有犯
    意聯絡和行為分擔，應依刑法第28條之規定論以共同正犯。
  (四)刑法上之接續犯，係指以單一行為，經數個階段，持續侵害
    同一法益而言；如數行為於同時同地或密切接近之時地實施
    ，侵害同一之法益，各行為之獨立性極為薄弱，依一般社會
    健全觀念，在時間差距上，難以強行分開，在刑法評價上，
    以視為數個舉動之接續施行，合為包括之一行為予以評價，
    較為合理，此有最高法院70年度臺上字第2898號、86年度臺
    上字第3295號判例意旨可資參照。而依告訴人所述被害情節
    ，被告及其所屬詐騙集團成員應有多人，且分工細密，從最
    初的電話詐騙開始，迄最後被告持偽造之公文書向告訴人取
    款為止，各該詐欺集團成員均有不同階段之分工，於自然觀
    念上並非不能區分為數行為，惟依一般社會通念，該各階段
    之行為係包括在同一詐欺目的，且被害人亦僅單一一人，被
    告所參與該詐欺集團各成員間前後所為各階段之行為應評價
    為一罪方符合刑罰公平原則，如予數罪併罰，反有過度處罰
    之疑（最高法院97年度臺上字第1880號判決要旨參照），故
    被告所屬之詐騙集團，分別於100 年8 月15日、16日向曾一
    郎聯絡，並以相同手法向曾一郎施以詐騙並取款之行為，係
    侵害同一法益，應認係同一詐騙計畫中各階段密接執行，應
    論以接續犯。另被告所屬之詐騙集團，分別於100 年8 月31
    日、9 月1 日、9 月5 日向林株玉聯絡，並以相同手法向林
    株玉施以詐騙並取款之行為，係侵害同一法益，應認係同一
    詐騙計畫中各階段密接執行，亦應論以接續犯。至於檢察官
    就林株玉於100 年9 月1 日遭詐騙而交付100 萬元之犯行漏
    未起訴，然參前說明，應為本案起訴效力所及，本院自得審
    酌。另起訴檢察官認被告另涉刑法第339 條第3 項、第1 項
    之詐欺取財未遂罪嫌云云，顯係將詐騙林株玉3 次之行為分
    開獨立評價，並不可採。
  (五)被告所犯刑法第339 條第1 項詐欺取財罪、第158 條第1 項
    之僭行公務員職權、第216 條、第211 條之行使偽造公文書
    等罪，均為一行為同時觸犯構成要件不同之罪名，為想像競
    合犯，應依刑法第55條規定，從重論以刑法第216 條、第21
    1 條之行使偽造公文書罪論處。
  (六)被告所犯上開犯罪事實欄一(一)、(二)之犯行，犯意各別，行為
    互殊，應予分論併罰。
  (七)被告有前述犯罪事實欄所記載之前科紀錄，此觀卷附臺灣高
    等法院被告前案紀錄表可明，其於有期徒刑執行完畢後5 年
    以內故意再犯本件有期徒刑以上之罪，為累犯，應依刑法第
    47條第1 項之規定加重其刑。
  (八)爰審酌詐騙集團猖獗已久，不法份子屢利用民眾不諳法律程
    序、且懼怕涉入司法案件之弱點趁虛而入、訛稱檢察官行使
    職權之名義來詐取錢財，造成告訴人一時慌張，而交付大筆
    積蓄，造成告訴人損害甚鉅、求償無門，不僅漠視司法公權
    力之威信，更導致一般民眾喪失對司法人員辦案之信賴，嚴
    重破壞國家公權力機關之威信，且阻礙政府機關政務之推動
    ，是被告率然從事僭行公務員職權、行使偽造公文書、詐欺
    取財等犯行，犯罪動機甚為可議；另酌被告參與本件犯行，
    訛詐被害人錢財近433 萬元，但並無提出任何損害賠償，益
    見犯罪影響所及甚鉅；且觀被告前於98年間，已有竊盜案件
    ，經臺灣臺中地方法院以98年度簡字第377 號判處有期徒刑
    6 月確定，有臺灣高等法院被告前案紀錄表在卷可考，竟不
    知戒慎，率然接受友人介紹、進而參與上開詐騙集團犯行，
    其法治觀念猶仍薄弱，原不宜寬貸；惟念及被告始終坦承犯
    行，態度尚可，並考量被告係依「黑仔」指示向告訴人收取
    款項，屬邊緣角色，且已當庭向被害人表示歉意，兼衡被告
    自承教育程度為國中畢業，及其所獲得之利益、犯罪動機、
    目的、手段等一切情狀，認檢察官求刑過重，爰量處如主文
    所示之刑，以資懲儆。
  (九)沒收：
    1.又刑罰法令關於沒收之規定，有採職權沒收主義與義務沒
      收主義。職權沒收，指法院就屬於被告所有，並供犯罪所
      用或因犯罪所得之物，仍得本於職權為斟酌沒收與否之宣
      告，例如刑法第38條第1 項第2 款、第3 款、第3 項前段
      等屬之。義務沒收，又可分為絕對義務沒收與相對義務沒
      收二者。前者指凡法條規定「不問屬於犯人與否，沒收之
      」者屬之，法院就此等之物，無審酌餘地，除已證明滅失
      者外，不問屬於犯人與否或有無查扣，均應沒收之；後者
      指凡供犯罪所用或因犯罪所得之物，均應予以沒收，但仍
      以屬於被告或共犯所有者為限（最高法院93年度臺上字第
      2751號判決意旨參照）。又按上訴人用以詐欺取財之偽造
      、變造等書類，既已交付於被害人收受，則該物非屬上訴
      人所有，除偽造書類上偽造之印文、署押，應依刑法第21
      9 條予以沒收外，依同法第38條第3 項之規定，即不得再
      對各該書類諭知沒收（最高法院43年臺上字第747 號判例
      意旨參照）。經查，本件如附表編號一至四所示偽造之公
      印文均未扣案，但無證據證明已經滅失，自應與已扣案如
      附表編號五至七所示偽造之公印文一併適用刑法第219 條
      之規定諭知沒收。至於卷附如附表編號一至七所示偽造之
      公文書各1 張，既由被告或其他共犯以傳真方或面交方式
      交付被害人曾一郎、林株玉收執，自均非屬被告或上開共
      犯等所有之物，揆諸前揭說明，爰不為沒收之宣告。
    2.扣案之門號0000000000號行動電話1 支，乃詐騙集團放置
      在車上供其等與被害人聯絡所用之物，並非被告所有，業
      據被告供認在卷，且卷內亦無證據證明係被告或其他詐騙
      集團成員所有，自不予宣告沒收，附此敘明。
四、應適用之法律：
  (一)刑事訴訟法第273 條之1 第1 項、第299 條第1 項前段。
  (二)刑法第28條、第158 條第1 項、第216 條、第211 條、第33
    9 條第1 項、第47條第1 項、第55條、第219 條、第51條第
    5 款。
  (三)刑法施行法第1 條之1 第1 項、第2 項前段。
本案經檢察官黃煥軒到庭執行職務。
中    華    民    國   100    年    12    月    7     日
                  刑事第五庭  法  官  鍾世芬
以上正本證明與原本無異。
如不服本判決應於收受判決後10日內向本院提出上訴書狀，並應
敘述具體理由；其未敘述上訴理由者，應於上訴期間屆滿後20日
內向本院補提理由書（均須按他造當事人之人數附繕本）。「切
勿逕送上級法院」。
                              書記官  王雪招
中    華    民    國   100    年    12    月    7     日
附錄本案論罪科刑法條全文：
中華民國刑法第158條
（僭行公務員職權罪）
冒充公務員而行使其職權者，處3 年以下有期徒刑、拘役或5 百
元以下罰金。
冒充外國公務員而行使其職權者，亦同。
中華民國刑法第216條
（行使偽造變造或登載不實之文書罪）
行使第210 條至第215 條之文書者，依偽造、變造文書或登載不
實事項或使登載不實事項之規定處斷。
中華民國刑法第211條
（偽造變造公文書罪）
偽造、變造公文書，足以生損害於公眾或他人者，處1 年以上7
年以下有期徒刑。
中華民國刑法第339條
（普通詐欺罪）
意圖為自己或第三人不法之所有，以詐術使人將本人或第三人之
物交付者，處5 年以下有期徒刑、拘役或科或併科1 千元以下罰
金。
以前項方法得財產上不法之利益或使第三人得之者，亦同。
前二項之未遂犯罰之。
附表：
┌──┬───┬────────────┬──┬───────────────────────────┐
│編號│被害人│行使之偽造公文書        │數量│備註                                                  │
├──┼───┼────────────┼──┼───────────────────────────┤
│ 一 │曾一郎│臺北地方法院地檢署監管科│1 張│(一)未扣案。                                            │
│    │      │（案號：九十九年度金字第│    │(二)所在卷頁：本院卷第18-1頁。                          │
│    │      │0000000號，申請日│    │(三)其上偽造公印文：                                    │
│    │      │期：一○○年八月十五日）│    │  1.印文：「臺灣臺北地方法院檢察署印」／數量：1 枚。  │
│    │      │※傳真版                │    │(四)其上記載之公務人員職名：                            │
│    │      │                        │    │  1.檢察官吳文正（電腦繕打職名）。                    │
│    │      │                        │    │  2.臺北地方法院檢察署（電腦繕打機關名，錯字由本院逕予│
│    │      │                        │    │    更正）。                                          │
├──┼───┼────────────┼──┼───────────────────────────┤
│ 二 │曾一郎│臺北地方法院地檢署監管科│1 張│(一)未扣案。                                            │
│    │      │（案號：九十九年度金字第│    │(二)所在卷頁：本院卷第18-2頁。                          │
│    │      │0000000號，申請日│    │(三)其上偽造公印文：                                    │
│    │      │期：一○○年八月十五日）│    │  1.印文：「臺灣臺北地方法院檢察署印」／數量：1 枚。  │
│    │      │※傳真版                │    │(四)其上記載之公務人員職名：                            │
│    │      │                        │    │  1.檢察官吳文正（電腦繕打職名）。                    │
│    │      │                        │    │  2.臺北地方法院檢察署（電腦繕打機關名，錯字由本院逕予│
│    │      │                        │    │    更正）。                                          │
├──┼───┼────────────┼──┼───────────────────────────┤
│ 三 │曾一郎│臺北地方法院地檢署監管科│1 張│(一)未扣案。                                            │
│    │      │（案號：九十九年度金字第│    │(二)所在卷頁：本院卷第18頁。                            │
│    │      │0000000號，申請日│    │(三)其上偽造公印文：                                    │
│    │      │期：一○○年八月十六日）│    │  1.印文：「臺灣臺北地方法院檢察署印」／數量：1 枚。  │
│    │      │※傳真版                │    │(四)其上記載之公務人員職名：                            │
│    │      │                        │    │  1.檢察官吳文正（電腦繕打職名）。                    │
│    │      │                        │    │  2.臺北地方法院檢察署（電腦繕打機關名，錯字由本院逕予│
│    │      │                        │    │    更正）。                                          │
├──┼───┼────────────┼──┼───────────────────────────┤
│ 四 │林株玉│臺北地方法院行政凍結管收│1 張│(一)未扣案。                                            │
│    │      │執行命令傳真文件        │    │(二)所在卷頁：雲警西偵字第1001000869號卷第21頁。        │
│    │      │※傳真版                │    │(三)其上偽造公印文：                                    │
│    │      │                        │    │  1.印文：「臺灣臺北地方法院檢察署印」／數量：1 枚。  │
│    │      │                        │    │  2.印文：「檢察行政處鑑」／數量：1 枚。              │
│    │      │                        │    │(四)其上記載之公務人員職名：                            │
│    │      │                        │    │  1.印文：處長莊進國（簽名章戳印文）／數量：1 枚。    │
│    │      │                        │    │  2.主任檢察官郭銘禮（電腦繕打職名）                  │
├──┼───┼────────────┼──┼───────────────────────────┤
│ 五 │林株玉│臺北地檢署監管科收據（案│1 張│(一)扣案（保管字號：100 年度保字第999 號，見100 年度偵字│
│    │      │號：一○○年度金字第○○│    │  4632號卷第36頁）。                                  │
│    │      │九八六一三號，申請日期：│    │(二)所在卷頁（影本）：雲警西偵字第1001000869號卷第18頁。│
│    │      │一○○年八月三十一日）  │    │(三)其上偽造公印文：「臺灣法務部地檢署印」／數量：各1 枚│
│    │      │※傳真版                │    │  。                                                  │
│    │      │                        │    │(四)其上記載之公務人員職名：無。                        │
├──┼───┼────────────┼──┼───────────────────────────┤
│ 六 │林株玉│臺北地檢署監管科收據（案│1 張│(一)扣案（保管字號：100 年度保字第999 號，見100 年度偵字│
│    │      │號：一○○年度金字第○○│    │  4632號卷第36頁）。                                  │
│    │      │九八六一三號，申請日期：│    │(二)所在卷頁（影本）：雲警西偵字第1001000869號卷第19頁。│
│    │      │一○○年九月一日）      │    │(三)其上偽造公印文：「法務部地檢署監管科」／數量：各1 枚│
│    │      │※傳真版                │    │  。                                                  │
│    │      │                        │    │(四)其上記載之公務人員職名：無。                        │
├──┼───┼────────────┼──┼───────────────────────────┤
│ 七 │林株玉│臺北地檢署監管科收據（案│1 張│(一)扣案（保管字號：100 年度保字第999 號，見100 年度偵字│
│    │      │號：一○○年度金字第○○│    │  4632號卷第36頁）。                                  │
│    │      │九八六一三號，申請日期：│    │(二)所在卷頁（影本）：雲警西偵字第1001000869號卷第20頁。│
│    │      │一○○年九月五日）      │    │(三)其上偽造公印文：「臺灣法務部地檢署印」／數量：各1 枚│
│    │      │※傳真版                │    │  。                                                  │
│    │      │                        │    │(四)其上記載之公務人員職名：無。                        │
├──┼───┼────────────┼──┼───────────────────────────┤
│ 八 │      │NOKIA 廠牌行動電話（含門│1 支│(一)扣案（保管字號：100 年度保字第954 號，見100 年度偵字│
│    │      │號0000000000號晶片卡1 張│    │  4632號卷第7 頁）。                                  │
│    │      │）                      │    │(二)用途：與被害人聯絡用。                              │
└──┴───┴────────────┴──┴───────────────────────────┘